臺灣苗栗地方法院刑事判決
110年度簡上字第78號
上  訴  人  臺灣苗栗地方檢察署檢察官
被      告  王宇稐


選任辯護人  林堡欽律師
上列上訴人因被告詐欺案件，不服本院民國110年7月15日109年
度苗簡字第1255號第一審簡易判決（聲請簡易判決處刑案號：10
9年度偵字第1929號），提起上訴，本院管轄之第二審合議庭判
決如下：
    主  文
上訴駁回。
    理  由
一、本案經本院審理結果，認原審判決認事用法及量刑均無不當
    ，應予維持，並引用原審刑事簡易判決書暨聲請簡易判決處
    刑書記載之犯罪事實、證據及理由（如附件），及增列證據
    「被告王宇稐於準備程序及審理中之自白」。
二、臺灣苗栗地方檢察署檢察官上訴意旨略以：被告前以相同手
    法為詐欺取財犯行後（經臺灣彰化地方法院以109年易字第1
    24號判決判處有期徒刑4月確定，下稱前案），又為情節雷
    同之本案犯行，顯見其並未警醒，徒為一己私利，對有用錢
    需求之民眾行騙，犯罪動機、品行非佳，所生危害不可謂不
    小。原審未審酌上情，僅判處被告與前案刑度相同之有期徒
    刑4月，未酌以增加刑度，量刑難謂符合罪刑相當原則等語
    。
三、量刑之輕重，係事實審法院得依職權自由裁量之事項，茍已
    斟酌刑法第57條各款所列情狀而未逾越法定刑度，則不得遽
    指為違法；又刑罰之量定屬法院自由裁量之職權行使，但仍
    應審酌刑法第57條所列各款事由及一切情狀，為酌量輕重之
    標準，並非漫無限制，在同一犯罪事實與情節，如別無其他
    加重或減輕之原因，下級法院量定之刑，亦無過重或失輕之
    不當情形，則上級法院對於下級法院之職權行使，原則上應
    予尊重（最高法院72年台上字第6696號判例、85年度台上字
    第2446號判決意旨參照）。經查：
　㈠被告本案所犯刑法第339條第1項之詐欺取財罪，法定刑為5年
    以下有期徒刑、拘役或科或併科新臺幣（下同）50萬元以下
    罰金，且原審認被告本案罪證明確，依刑事訴訟法第449條
    第1項前段、第3項、第450條第1項、第454條第2項，刑法第
    339條第1項、第41條第1項前段、第38條第2項前段、第38條
    之1第1項前段，刑法施行法第1條之1第1項規定，以行為人
    之責任為基礎，審酌被告不思循正常途徑獲取金錢，利用告
    訴人莊定萬向其借貸金錢之機會，佯稱告訴人簽發支票為其
    製作業績、購買汽車申辦貸款即可減輕借款利息，以此方式
    誆騙告訴人，致其受有如原審刑事簡易判決書附表二編號1
    至4所示之支票（面額共計76萬元；其中如附表二編號1至3
    所示之支票部分均已提示付款）之財產損害，所為誠值非難
    ，惟念及被告犯後坦承犯行之態度，並考量被告已與告訴人
    達成和解，並給付告訴人30萬元作為損害賠償，堪認被告所
    侵害之財產法益已獲得相當程度之回復，復參諸告訴人生前
    於偵查中表示被告尚年輕，剛當父親，希望給被告改過的機
    會，可認其被害感情已漸趨緩和；兼衡被告於警詢時自陳所
    受教育程度為高職肄業，職業為服務業，家庭經濟狀況小康
    ，尚須扶養1名年幼子女等一切情狀，量處有期徒刑4月，並
    諭知易科罰金之折算標準。另對於沒收部分說明：被告自告
    訴人詐得如原審刑事簡易判決書附表二編號1至4所示之支票
    4紙（面額共計76萬元；其中如附表二編號1至3所示之支票
    部分均已提示付款），均為其犯罪所得，惟被告事後已與告
    訴人達成和解，並已給付告訴人30萬元作為損害賠償，堪認
    告訴人所受損害，其中如附表二編號1至3所示之支票部分，
    已因上開和解賠償獲得完全填補，被告此部分犯罪所得等同
    已實際合法發還被害人，自不得再就被告此部分之犯罪所得
    部分宣告沒收，以免發生被告遭受雙重剝奪之結果；扣案如
    附表二編號4所示之支票部分，為被告就本案詐欺取財犯行
    之犯罪所得，經被告於偵查中自動繳交扣案，應依刑法第38
    條之1第1項前段規定，宣告沒收。又扣案如原審刑事簡易判
    決書附表一編號1至2所示之物，均係被告所有，供其犯本案
    詐欺取財罪所用之物，自應依刑法第38條第2項前段規定，
    宣告沒收。至其餘扣案物（包括如原審刑事簡易判決書附表
    一編號3至13所示之物），或非被告所有之物，自難認係「
    屬於犯罪行為人」之物，抑或非供本案犯罪所用之物，或僅
    係據以證明本案犯罪事實之證據資料，復無證據資料足認該
    等物品與被告本案詐欺取財犯行有何關連性或係犯罪所得，
    爰均不予宣告沒收等語。
　㈡經本院審理結果，堪認原審認事用法俱無違誤，且量刑未逾
    越法定刑範圍，並已詳細斟酌刑法第57條各款所列情形，具
    體說明量刑理由，量刑尚屬妥適，未有失輕之不當情形，亦
    無違反罪刑相當、比例、平等原則之濫用權限情事，難謂有
    何違法失當之處。再者，本案告訴人生前曾於偵查中表示：
    被告尚年輕，剛當父親，希望給其改過的機會等語（見臺灣
    苗栗地方檢察署109年度偵字第1929號卷第48頁反面），要
    與前案告訴人未曾表態不欲追究或原諒被告之情形不同，有
    前案判決書在卷可稽（見原審卷第17頁），是二案量刑基礎
    有所不同，自不應以前案刑度為本案量刑之絕對標準，是難
    謂有何檢察官上訴意旨所指未及審酌之處。準此，原審判決
    經核認事用法未有違誤，量刑亦無違法或不當之處，自當予
    維持。檢察官以原審量刑過輕為由提起上訴，為無理由，應
    予駁回。
據上論斷，應依刑事訴訟法第455條之1第1項、第3項、第368條
、第373條，判決如主文。
本案經檢察官楊岳都聲請以簡易判決處刑及提起上訴，檢察官蕭
慶賢到庭執行職務。
中　　華　　民　　國　　110 　年　　11　　月　　17　　日
                  刑事第二庭  審判長  法  官  林卉聆
                                      法  官  林信宇
                                      法  官  魏正杰
以上正本證明與原本無異。
不得上訴。
                                      書記官  巫  穎
中　　華　　民　　國　　110 　年　　11　　月　　17　　日